臺灣橋頭地方法院民事判決
111年度橋簡字第229號
原      告  辜保源  
被      告  曹永和  

上列當事人間請求減少價金及損害賠償事件，本院於民國111年9
月22日言詞辯論終結，判決如下：
    主  文
原告之訴駁回。
訴訟費用由原告負擔。
    事實及理由
一、原告主張：原告於民國109 年12月初以新臺幣（下同）20萬
    元之價金向被告購買車牌號碼000-0000 號自小貨車（廠牌K
    IA，型號K2500，下稱系爭貨車），被告卻故意不告知系爭
    貨車扭力不足之瑕疵，爰依民法第359條規定請求減少價金1
    2萬元，並依民法第179條規定，請求被告返還已給付之價金
    12萬元等語。並聲明：被告應給付原告12萬元。
二、被告則以：原告買車前並未告知載重需求，系爭貨車亦無扭
    力不足之瑕疵等語，資為抗辯。並聲明：原告之訴駁回。
三、兩造不爭執之事項：
  ㈠原告於109年12月初以20萬元之價金向被告購買系爭貨車，原
    告已付清20萬元價金。
  ㈡109年12月初被告交付原告系爭貨車後，系爭貨車被介紹人即
    訴外人吳博淵開走約1個月，110年1月6日才再度交付給原告
    。
四、本件之爭點：
    系爭貨車於危險移轉時有無扭力不足之瑕疵？原告依民法第
    359條規定請求減少價金，並依民法第179條規定，請求被告
    返還已給付之價金12萬元，有無理由？
五、本院之判斷：
 ㈠按物之出賣人對於買受人，應擔保其物依第373條之規定危險
   移轉於買受人時無滅失或減少其價值之瑕疵，亦無滅失或減
   少其通常效用或契約預定效用之瑕疵，但減少之程度，無關
   重要者，不得視為瑕疵；出賣人並應擔保其物於危險移轉時
   ，具有其所保證之品質；買受人於契約成立時，知其物有前
   條第1項所稱之瑕疵者，出賣人不負擔保之責；買受人因重大
   過失，而不知有前條第1項所稱之瑕疵者，出賣人如未保證其
   無瑕疵時，不負擔保之責，但故意不告知其瑕疵者，不在此
   限；買賣因物有瑕疵，而出賣人依前5條之規定，應負擔保之
   責者，買受人得解除其契約或請求減少其價金。但依情形，
   解除契約顯失公平者，買受人僅得請求減少價金，民法第354
   條、第355條、第359條分別定有明文。所謂物之瑕疵，係指
   存在於物之缺點而言，凡依通常交易觀念，或依當事人之約
   定，認為物應具備之價值、效用或品質而不具備者，即為物
   有瑕疵。次按當事人主張有利於己之事實者，就其事實有舉
   證之責任，民事訴訟法第277條前段定有明文。經查：
　 ⒈依原告之員工即證人陳金木於本院證稱：原告開車載我和沙
     子等建材時，系爭貨車爬坡沒有力，爬不上去等語，及原
     告之員工即證人萬正蓉於本院證陳：系爭貨車有載沙子等
     建材時，上坡會爬不上去，有時原告開車單純載我也會沒
     力等語（見本院卷第155頁至第157頁），堪認原告主張其
     購買系爭貨車後，用以載運建材時，發生扭力不足無法爬
     坡之情形，固然屬實。然依兩造不爭執事項㈡所載，109年1
     2月初被告交付原告系爭貨車後，系爭貨車被吳博淵開走約
     1個月才返還原告，且原告前對被告提起刑事詐欺罪之告訴
     ，經臺灣橋頭地方檢察署（下稱橋頭地檢）110年度偵字第
     15781號案件受理（下稱系爭刑案），經檢察官偵查後，亦
     對被告為不起訴之處分，有橋頭地檢110年度偵字第15781
     號不起訴處分書可資為憑（見本院卷第103頁至第105頁）
     ，據此即無法排除系爭貨車於被吳博淵開走之1個月期間遭
     到破壞，導致於交付後始發生上開瑕疵，亦無從遽認被告
     於109年12月初交付原告系爭貨車時，即有上開扭力不足無
     法爬坡之瑕疵。
　 ⒉被告雖於系爭刑案警詢時供稱：我從事油漆工作，時常需要
     載重物，但是系爭貨車無法載重，所以我就想換車，吳博
     淵知道後，即表示想買下系爭貨車來載他的油漆工具，後
     來因吳博淵有信用問題，簽約當天改由原告出面簽約、過
     戶等語（見他字卷第64頁反面至第65頁）。然查，依系爭
     貨車之車籍資料，系爭貨車為94年5月出廠，載重能力為1.
     64公噸（見本院卷第141頁），是系爭貨車於109年間車齡
     已逾15年，倘已折舊而無法達到原始設計之載重能力，亦
     符常情，佐以原告於本院自陳：原告如接小工程，系爭貨
     車載一方沙約1.4至1.7公噸，就無法再載其他建材及員工
     等語（見本院卷第83頁），亦可知原告使用系爭貨車載運
     之重量已接近甚且逾越原始設計之載重能力，而依被告前
     揭所述，僅能證明系爭貨車出售前之載重能力無法滿足被
     告載油漆工具之需求，無法證明被告於109年12月初將系爭
     貨車交付原告時，系爭貨車之載重能力欠缺車齡15年貨車
     之通常效用，原告亦未舉出任何證據，證明兩造有約定系
     爭貨車須具備何等程度之載重品質，其主張被告故意不告
     知系爭貨車於危險移轉時有扭力不足之瑕疵等語，難認有
     據。
 ㈡從而，本件依原告所舉證據，不足以使本院形成系爭貨車於交
   付時，已存有扭力不足瑕疵之心證，原告依民法第359條規定
   請求減少價金，並依民法第179條規定，請求被告返還已給付
   之價金12萬元，應屬無據。
六、綜上所述，原告依民法第179條規定，請求被告給付12萬元
    ，為無理由，應予駁回。
七、本件事證已臻明確，兩造其餘主張陳述及所提之證據，經審
    酌後於本件判決結果無影響，爰不逐一論述，附此敘明。
八、據上論結，原告之訴為無理由，判決如主文。
中　　華　　民　　國　　111 　年　　10 　　月　13　　日
          　　     橋頭簡易庭  法      官  張立亭  
以上正本係照原本作成。
如不服本判決，應於送達後20日內，向本院提出上訴狀並表明上
訴理由，如於本判決宣示後送達前提起上訴者，應於判決送達後
20日內補提上訴理由書（須附繕本）。
中　　華　　民　　國　　111 　年　　10　　 月　13　　日 
                               書　記　官  許雅瑩